【裁判字號】    97,易,2482
【裁判日期】    970929
【裁判案由】    竊盜
【裁判全文】
臺灣臺北地方法院刑事判決              97年度易字第2482號
公  訴  人  臺灣臺北地方法院檢察署檢察官
被      告  甲○○
                    （現於臺灣臺北監獄執行中）
上列被告因竊盜案件，經檢察官提起公訴（97年度偵字第14509號）
，本院判決如下：
    主  文
甲○○竊盜，累犯，處有期徒刑拾月。又竊盜，累犯，處有期徒
刑肆月。應執行有期徒刑壹年。
    事  實
一、甲○○前因犯偽造文書等案件，經法院判處有期徒刑1年確
    定，於96年7月5日執行完畢，竟不知悔改，意圖為自己不法
    之所有，而為下列竊盜犯行：(一)於97年4月20日21時40分許
    ，在台北市○○路341巷4弄14號前，以不詳方式竊取松芸實
    業有限公司（下稱松芸公司）所有停放在路邊之車牌號碼GR
    -8633號廂型車1輛，車上並放置有地板研磨機、打臘機、打
    臘用藥水等財物。(二)於97年5月4日16、17時間，受友人周志
    榮所託至位於台北市○○路6之1號之「耐途耐汽車保養所」
    詢問汽車維修事宜，因見該保養所內辦公室抽屜內有當日營
    業所得現金新台幣（下同）8萬元，即徒手竊取之。嗣經松
    芸公司職員黃柏偉報警，經警於97年4月22日在台北市○○
    路、寶興街口尋得GR-8633號廂型車，並在車上採得可疑指
    紋數枚，經比對後係甲○○所有。及耐途耐汽車保養所職員
    以甲○○所留存顧客資料之周志榮聯絡電話向周志榮連繫詢
    問，比對周志榮通聯紀錄後，於97年5月15日始查知係甲○
    ○涉案。
二、案經松芸公司及耐途耐汽車保養所提出告訴由台北市政府警
    察局萬華分局及中山分局報告臺灣臺北地方法院檢察署檢察
    官偵查起訴。
    理  由
一、本件認定事實所引用之本件卷內所有人證、文書證據暨物證
    ，並無證據證明係公務員違背法定程序所取得，被告於本院
    審理時迄至言詞辯論終結時止，亦均未提出異議，故均得引
    為本案證據，合先說明。
二、訊據被告甲○○固坦承於上開時地有竊取「耐途耐汽車保養
    所」現金8萬元之事實，惟矢口否認有竊取GR-8633廂型車，
    辯稱：伊是路過莊敬路時有進入GR-8633廂型車內施打毒品
    ，所以才會在車子上留下指紋，伊未偷該輛車云云。經查：
    被告於事實一、(二)所示之時間、地點竊取「耐途耐汽車保養
    所」內現金8萬元之事實，業據被告於偵查及本院審理時坦
    承不諱，核與該公司職員林育彤於警詢時所指述之情節相符
    ，並有被告所使用之手機門號0000000000號之通聯調閱查詢
    單1份在卷可稽，被告上開任意性自白應為事實，可以採信
    。再被告於事實一、(一)所示之時間、地點有竊取松芸公司所
    有之GR-8633號廂型車之事實，迭據被告於警察於97年6月19
    日至台北監獄為其製作調查筆錄時坦承不諱，有該調查筆錄
    一份在卷可稽。且警方於97年4月22日在台北市○○路、寶
    興街口尋得GR-8633號廂型車後，有在該車上採得可疑指紋5
    枚，經送內政部警政署刑事警察局鑑驗結果，經以指紋特徵
    點比對法，排除被害人指紋後，輸入指紋電腦比對確認結果
    ，與該局檔存甲○○指紋卡之右拇指指紋相符，有該局97年
    6月6日刑紋字第0970079114號鑑驗書一份在卷可稽。被告雖
    於偵查及本院審理時辯稱：只是有進入車內施打毒品，沒有
    偷車云云，惟被告於本院庭訊亦承稱其於警察在台北監獄為
    其製作調查筆錄時確實有向警察承稱該車為其獨自一人在台
    北市○○路所竊取，警察未有任何施強暴脅迫或非法取供情
    事等語（見本院卷第33、34頁背面）；再參酌依被告於偵查
    及本院審理時所辯，其於該段期間寄住在朋友「小寶」位於
    莊敬路的住處，經常在附近出入，剛好經過該車，發現車門
    未鎖，就進去坐在前座施打毒品云云，而該車失竊地點，依
    松芸職員黃柏偉警詢時所述係公司門口之台北市○○區○○
    路341巷4弄14號前，乃失竊後2日在台北市○○路、寶興街
    口始經警尋得，若被告所辯為真，則於被告之後應有其他竊
    車之人才是，惟警方在車上共採取可疑指紋5枚，經排除被
    害人指紋後，可確定者即係被告之指紋，未有其他可疑指紋
    ，足證被告上開所辯不足採信，故本案竊車者惟一可能之人
    即係被告，被告於偵查及本院審理再推翻其先前所為任意性
    自白，自不可採。復有台北市政府警察局車輛尋獲電腦輸入
    單、勘察採證同意書暨所附車輛採證照片等件可為佐證，被
    告有竊取GR-8633號廂型車犯行，亦堪認定。本件事證已臻
    明確，被告上開竊盜犯行均堪認定，應依法論科。
三、核被告上開二次所為均係犯刑法第320條第1項之竊盜罪。被
    告先後2次竊盜犯行，應分論併罰。又被告前因犯偽造文書
    等案件，經法院判處有期徒刑1年確定，於96年7月5日執行
    完畢之事實，有台灣高等法院刑案資料查註紀錄表可參，其
    於有期徒刑執行完畢5年內故意再犯本件有期徒刑以上之罪
    ，為累犯，應依刑法第47條第1項之規定加重其刑。爰審酌
    被告品行、所竊財物價值，犯案之動機、目的及犯後態度等
    一切情狀，分別量處如主文所示之刑，並定其應執行之刑。
據上論斷，應依刑事訴訟法第299條第1項前段、刑法第320條第1
項、第47條第1項、第51條第5款，判決如主文。
本案經檢察官許鈺茹到庭執行職務
中    華    民    國    97    年    9     月    29    日
                  刑事第十五庭  法  官  孫惠琳
上正本證明與原本無異。
如不服本判決，應於判決送達後10日內（應抄附繕本）向本院提
出上訴狀（上訴書狀應敘述具體理由。上訴書狀未敘述上訴理由
者，應於上訴期間屆滿後二十日內補提理由書於原審法院。）。
告訴人或被害人如對於本判決不服者，應具備理由請求檢察官上
訴，其上訴期間之計算係以檢察官收受判決正本之日期為準。
                                書記官  郭錦賢
中    華    民    國    97    年    9    月    30    日
中華民國刑法第320條
（普通竊盜罪、竊佔罪）
意圖為自己或第三人不法之所有，而竊取他人之動產者，為竊盜
 罪，處5年以下有期徒刑、拘役或5百元以下罰金。
意圖為自己或第三人不法之利益，而竊佔他人之不動產者，依前
項之規定處斷。
前二項之未遂犯罰之。


司法院資訊處製作；財團法人民間司法改革基金會備份。
